臺灣高等法院民事裁定
109年度聲字第239號
聲  請  人  穎頡工程企業有限公司
                      設新北市○○區○○路000巷00號4樓  送達址：新北市○○區○○路000巷00          號0樓
法定代理人  朱乾宏  
上列聲請人因與相對人元大商業銀行股份有限公司間請求損害賠
償再審之訴事件（本院109年度重再字第22號），聲請訴訟救助
，本院裁定如下：
    主  文
聲請駁回。
    理  由
一、按當事人因無資力支出訴訟費用而聲請訴訟救助者，關於無
    資力支出訴訟費用之事由，應提出可使法院信其主張為真實
    並能即時調查之證據，以釋明之，此觀民事訴訟法第109條
    第2項、第284條規定自明。而所謂無資力，係指窘於生活，
    且缺乏經濟信用，無籌措款項以支出訴訟費用之信用技能者
    而言。法院調查聲請人是否無資力支出訴訟費用，專就聲請
    人提出之證據為之，如聲請人未提出證據，或依其提出之證
    據，未能信其無資力支出訴訟費用之主張為真實，即應將其
    聲請駁回，並無派員調查之必要（最高法院108年度台抗字
    第433號裁定意旨參照）。次按前訴訟程序准予訴訟救助之
    效力，僅及於其假扣押、假處分、上訴及抗告，惟於再審之
    訴，非有效力，此觀民事訴訟法第111條規定自明。
二、經查，聲請人因與相對人元大商業銀行股份有限公司間請求
    損害賠償再審之訴事件（本院109年度重再字第22號），聲
    請訴訟救助，無非以本件前訴訟程序經本院99年度抗字第13
    81號民事裁定准予訴訟救助、其目前仍停止營業而無營收，
    顯無資力支出本件訴訟費用等情為論據。惟本件前訴訟程序
    經本院准予訴訟救助之上開裁定（見本院卷第7至11頁），
    對於本件再審之訴，非有效力；且該裁定乃於民國100年6月
    17日所作成，與109年5月13日提起本件再審之訴時，已相隔
    約9年，難認聲請人之財產狀況仍屬相同，自無法據為有利
    於聲請人之認定。又聲請人所提之財政部北區國稅局107年6
    月15日北區國稅中和銷審字第1073542959號函及經濟部商業
    司之公司基本資料查詢（見本院卷第3至6頁），雖可認係自
    107年6月6日起停業至109年6月5日止，然其資本總額為新臺
    幣1,740萬元，且無其他證據釋明其資本已不存在，則聲請
    人上開停業之事實，亦難憑以認定其已無資力。此外，聲請
    人並未提出其他任何能即時調查之證據，以釋明其無資力支
    出本件訴訟費用，揆諸首揭說明，其聲請顯於法不合，應予
    駁回。
三、據上論結，本件聲請為無理由，爰裁定如主文。 
中　　華　　民　　國　　109 　年　　5 　　月 　27 　　日
                    民事第十九庭  
                        審判長法  官 魏麗娟
                              法  官 潘進柳
                              法  官 游悅晨
正本係照原本作成。
如不服本裁定，應於收受送達後10日內向本院提出抗告狀，並應
繳納抗告費新臺幣１千元。
中　　華　　民　　國　　109 　年　　5 　　月　　27　　日
    　　　　　　　　　　　　　書記官 王詩涵